臺灣高等法院刑事裁定
111年度上訴字第3964號
上  訴  人  
即  被  告  
即準抗告人  阮桂玲





選任辯護人  黃重鋼律師
            洪煜盛律師
            林詠嵐律師
上列準抗告人因毒品危害防制條例等案件，不服本院中華民國11
1年10月19日准予羈押之處分（111年度上訴字第3964號），聲請
撤銷，本院裁定如下：
    主  文
聲請駁回。                                              
    理  由
一、聲請意旨如附件「準抗告狀」所載。
二、本院認：
 1、按106年4 月26日修正公布之刑事訴訟法第101條第1項第3款
    關於重罪羈押之規定，其立法理由載述：「被告所犯為死刑
    、無期徒刑或最輕本刑為5 年以上有期徒刑之罪者，其可預
    期判決之刑度既重，為規避刑罰之執行而妨礙追訴、審判程
    序進行之可能性增加，國家刑罰權有難以實現之危險，故如
    有相當理由認為其有逃亡、湮滅、偽造、變造證據或勾串共
    犯或證人等之虞，法院斟酌命該被告具保、責付或限制住居
    等侵害較小之手段，均不足以確保追訴、審判或執行程序之
    順利進行，非予羈押，顯難進行追訴、審判或執行，非不得
    羈押之，業經司法院釋字第665 號解釋闡釋在案，爰配合修
    正第1項第3款之規定。」揆諸其修正意旨，法院自得單以被
    告有刑事訴訟法第101條第1項第3 款之情形，為裁定羈押被
    告之事由。又上開規定所稱「相當理由」，與同條項第1 款
    、第2 款所定「有事實足認有……之虞」尚屬有別，條件較為
    寬鬆。良以重罪常伴有逃亡之高度可能，倘一般正常之人，
    依其合理判斷，可認為該犯重罪嫌疑重大之人具有逃亡之相
    當或然率存在，即已該當「相當理由」之認定標準，不以達
    到充分可信或確定程度為必要（最高法院108年台抗字第431
    號裁定參照）。又其認定，固不得憑它臆測，但不以絕對客
    觀之具體事實為限，若有某些跡象或情況作為基礎，即無不
    可。至相關之事實或跡象，情況，鑑於此非屬實體審查之核
    心事項，自以自由證明為已足（最高法院98年台抗字第759
    號裁定參照）
 2、被告涉犯毒品危害防制條例第4條第2項之運輸第二級毒品罪
    嫌，業經原審判處有期徒刑十二年在案，足認被告犯罪嫌疑
    重大，且該罪之法定刑為無期徒刑或10年以上有期徒刑之罪
    ，核屬刑事訴訟法第101條第1項第3 款之重罪，依合理判斷
    ，可認為該犯重罪嫌疑重大之人具有逃亡之相當或然率存在
    。而被告係越南人，自始否認犯罪，其戶籍設於屏東○○○○○○
    ○○，於偵查中供稱平時跟徐氏孝住在高雄小港，於110年6、
    7月間，與徐氏孝一起住在屏東林園的卡拉ok店，111年3月
    間搬至四重溪的家住，而警方係於111年4月19日，於屏東縣
    ○○鎮○○路00號前拘提被告到案，可知，被告居無定所，如准
    交保，自難期遵守規定向指定派出所報到。又共同被告許益
    銘於偵訊時證稱：從111年4月8日下午阮桂玲就一直要我看
    有沒有什麼新聞，有拜託我做筆錄時不要提到她，因為阮桂
    玲害怕被抓等語。原審並認定許益銘於同年4月9日做完筆錄
    後，將被告藏匿在其屏東縣○○鎮○○路00號之住家，並於翌日
    再將被告帶至被告姪女范鈺晨位於高雄市小港區宏平路之租
    屋處。可知，被告有畏罪情虛，設法逃亡之情事，自有羈押
    之必要。本件，值日受託法官諭知羈押被告之處分，依訊問
    筆錄記載，已說明：被告經原審判刑12年，有逃亡之虞，判
    決後羈押的原因沒有變更或消滅，具有刑事訴訟法第101條
    第1項第3款情形，非予羈押顯難進行審判，應予羈押，已充
    分掌握案情，並說明諭知羈押之事由，並非全然不備理由，
    雖因值日法官使用制式之押票格式勾選，致未能詳載羈押之
    理由，略嫌簡略，但與本院認定之結果並無二致，仍應予以
    維持。準抗告意旨徒以押票之記載簡略，指摘原裁定違法不
    當，為無理由，應予駁回。
三、據上論斷，應依刑事訴訟法第411條前段，裁定如主文。
中　　華　　民　　國　　111 　年　　10　　月　　31　　日
                  刑事第八庭    審判長法　官  陳世宗
                                      法　官  呂寧莉
                                      法　官  林呈樵
以上正本證明與原本無異。
不得抗告。
                                      書記官  蔡慧娟
中　　華　　民　　國　　111 　年　　11　　月　　1 　　日